【裁判字號】    88,易,1544
【裁判日期】    890121
【裁判案由】    竊盜
【裁判全文】
臺灣彰化地方法院刑事判決                        八十八年度易字第一五四四號
    公  訴  人  臺灣彰化地方法院檢察署檢察官
    被      告  丙○○
                乙○○
右列被告等因竊盜案件，經檢察官提起公訴 (八十八年度偵字第三九八三號)，本院
判決如左：
    主    文
丙○○、乙○○共同攜帶兇器竊盜；丙○○，累犯，處有期徒刑柒月；乙○○，處有
期徒刑陸月，緩刑年。
鉗子壹支沒收。
    事    實
一、丙○○前因犯施用毒品（安非他命）案件，經本院於八十三年十二月廿九日判處
    有期徒刑七月確定，於八十五年二月十二日假釋期滿，論已執行畢完，詎仍不知
    悔改，與其侄子乙○○共同基於意圖為自己不法之所有犯意聯絡，於民國八十八
    年四月三日上午十時四十五分，騎乘車牌ＦＲＮ－１４９號機車，至彰化縣北斗
    鎮○○里地○路夜市場內，持丙○○所有客觀上可對人體造成傷害之鉗子一支，
    將穿入於電線桿內甲○○所有之「ＴＢＣ２２風雨線」拉出來，至不能拉出時再
    予剪斷，收集成一綑，共竊得長約三十公尺、重約十公斤，得手後置於機車上，
    準備拿去變賣，於當日上午十一時許，渠二人騎乘該機車正離去時，為警發現可
    疑而查獲，並扣得上開鉗子一支。
二、案經彰化縣警察局北斗分局報請臺灣彰化地方法院檢察署檢察官偵查起訴。
    理    由
一、訊據被告丙○○、乙○○二人均矢口否認上開犯行，辯稱上開風雨線係伊從垃圾
    堆撿獲，誤以為是他人丟棄不要之物云云。惟查，右開事實，業據被告二人於警
    訊供稱：「我們使用鉗子將風雨線拉出，至無法拉出時，再以鉗子剪斷竊取，因
    風雨線內係銅質可變賣，約可賣得新台幣四百元」等語，核與與被害人甲○○於
    警訊稱：「風雨線係電線桿避雷用，風雨線均穿入電線桿入，欲竊取勢必拉出來
    ，如不能完全拉出，即以鉗子剪斷」之情節相符，並有贓物領據一紙、風雨線一
    綑之照片一張附卷可證，且有扣案被告丙○○自承係伊有之鉗子一支足資佐證。
    被告等事後所辯，應係諉卸之詞，不足採信，渠等犯行堪以認定。
二、扣案之鉗子一支，客觀上持之足對人體造成傷害，自屬兇器無誤，被告等持以行
    竊，核其所為，均係犯刑法第三百二十一條第一項第三款之攜帶兇器竊盜罪。被
    告等間互有犯意聯絡，及行為分擔，均為共同正犯。查被告丙○○前因犯施用毒
    品（安非他命）案件，經本院於八十三年十二月廿九日判處有期徒刑七月確定，
    於八十五年二月十二日假釋期滿，論以已執行畢完，此有本院被告全國前案紀錄
    表乙紙附卷可稽，其受此有期徒刑執行完畢後，五年以內再犯本件有期徒刑以上
    之罪，應依累犯規定加重其刑。爰審酌被告等犯罪之動機、目的、手段、所生之
    危害，犯罪所得尚少及犯罪後之態度等一切情狀，分別量處如主文所示之刑，以
    示懲儆。又被告乙○○前未曾受有期徒刑以上刑之宣告，有台灣彰化地方法院檢
    察署刑案資料查註紀錄表足稽，且本件犯罪情節尚非重大，其經此教訓，當知警
    惕而無再犯之虞，本院認本件所宣告之刑，以暫不執行為宜，爰依法宣告緩刑三
    年，以啟自新。扣案之鉗子一支，係被告丙○○所有，並供犯本罪所用之物，業
    據其供明，併予宣告沒收。
據上論斷，應依刑事訴訟法第二百九十九條第一項前段，刑法第廿八條、第三百二十
一條第一項第三款、第四十七條、第七十四條第一款、第三十八條第一項第二款，判
決如主文。
本案經檢察官陳德芳到庭執行職務。
中    華    民    國    八十九    年      一      月        二十一      日
                              臺灣彰化地方法院刑事第二庭
                                  法      官  王  鏡  明
右正本證明與原本無異。
如不服本判決，應於判決送達後十日內向本院提出上訴狀( 須附繕本 )。
告訴人或被害人對於判決如有不服具備理由請求檢察官上訴者，其上訴期間之計算係
以檢察官收受判決正本之日期為準。
                                  法院書記官  黃  靜  華
中    華    民    國      八十九      年      一      月     二十五     日
刑法第三百二十一條
犯竊盜罪而有左列情形之一者，處六月以上五年以下有期徒刑：
一、於夜間侵入住宅或有人居住之建築物、船艦或隱匿其內而犯之者。
二、毀越門扇、牆垣或其他安全設備而犯之者。
三、攜帶兇器而犯之者。
四、結夥三人以上而犯之者。
五、乘火災、水災或其他災害之際而犯之者。
六、在車站或埠頭而犯之者。
前項之未遂犯罰之。


司法院資訊處製作；財團法人民間司法改革基金會備份。
